Minutes et répertoires du notaire Nicolas BRAHIER, 4 mars 1529 - 14 mars 1556 (étude VIII)
Archives nationales
- Minutes de Nicolas BRAHIER, 4 mars 1529 - 14 mars 1556; MC/ET/VIII/131 - MC/ET/VIII/173
  - Minutes. 1550, 12 avril - 1551, 28 mars, 12 avril 1550 - 28 mars 1551; MC/ET/VIII/172; registre. Document détérioré.
    - Vente, vigne, Neuilly-sur-Seine (Hauts-de-Seine) Chemin du Bois (le)., 29 janvier 1551; MC/ET/VIII/172
      Domicile: Neuilly-sur-Seine (Hauts-de-Seine).
      Nom, qualité: (Mme ou Mlle) Gombousd, Germaine.
      Domicile: Neuilly-sur-Seine (Hauts-de-Seine)
    - Vente, vigne, Clichy (Hauts-de-Seine) Fosse-du-Four., 30 janvier 1551; MC/ET/VIII/172
      Nom, qualité: (M.) Formentin, Jean (aine).
      Nom, qualité: (M.) Pasquier, Ponthus.
    - Offres réelles, prix de maison cour et jardin, Colombes (Hauts-de-Seine) image Saint-Sebastien., 31 janvier 1551; MC/ET/VIII/172
      Nom, qualité: (M.) Bonnot, Jean.
      Nom, qualité: (M.) Favereau, Sébastien.
      Domicile: Paris rue du Four
    - Inventaire après décès, ratification., 31 janvier 1551; MC/ET/VIII/172
      Nom, qualité: (Mme ou Mlle) Garsonnet, Charlotte.
      Relations: épouse de l'intervenant 2, exécutrice testamentaire de l'intervenant 3.
      Nom, qualité: (M.) Leroy, Thomas.
      Profession: avocat au conseil privé du roi, Paris.
      Nom, qualité: (M.) Garsonnet, Claude.
      Profession: official, Bourges (Cher).
      inventaire après décès; ratification
    - Rente fonciere, titre nouvel, maison cour etable et jardin, Crosne (Essonne)., 31 janvier 1551; MC/ET/VIII/172
      Nom, qualité: (M.) Lasnyer, Philippe (bourgeois de Paris).
    - Bail à ferme, terre, Mondeville (Essonne) Belhonnière (la)., 31 janvier 1551; MC/ET/VIII/172
      Nom, qualité: (M.) Pillart, Nicole.
      Nom, qualité: (Mme ou Mlle) Carrou de, Antoine (écuyer, seigneur de landreville).
    - Vente, maison et jardin (partie de), Paris Faubourg Saint-Honore., 5 février 1551; MC/ET/VIII/172
      Nom, qualité: (M.) Cavernot, Jean (bourgeois de Paris).
      Profession: tailleur de robes (maître), Paris.
      Nom, qualité: (M.) Saint-Estienne de, Pierre (bourgeois de Paris).
      Profession: boulanger (marchand), Paris
    - Partage, ratification., 2 mars 1551; MC/ET/VIII/172
      Nom, qualité: (M.) Larcher, Guillaume (bourgeois de Paris).
      Nom, qualité: (M.) Larcher, Pierre.
      Relations: héritier de l'intervenant 2
      partage; ratification
    - Promesse, resignation d'office de greffier de la prevote, Dourdan (Essonne)., 2 mars 1551; MC/ET/VIII/172
      Nom, qualité: (M.) Palluau, Geoffroy.
      Profession: greffier de la prevote, Dourdan (Essonne).
      Nom, qualité: (M.) Mongueron de, Jean.
      Domicile: Dourdan (Essonne)
    - Apprentissage, métier menuisier., 2 mars 1551; MC/ET/VIII/172
      Nom, qualité: (M.) Ryvet, François.
      Profession: menuisier (apprenti), Paris.
      Relations: fils de l'intervenant 2, présenté(e) par l'intervenant 02.
      Nom, qualité: (M.) Ryvet, Nicolas.
      Profession: courtier en draps, Paris.
      Nom, qualité: (M.) Gazet, Imbert (bourgeois de Paris).
      Profession: menuisier (maître), Paris
    - Bail à loyer, maison, Paris rue aux Precheurs., 6 mars 1551; MC/ET/VIII/172
      Nom, qualité: (M.) Larcher, Gervais.
      Nom, qualité: (M.) Bermont de, Pierre.
      Profession: hôtelier (marchand), Paris.
    - Bail à ferme, maison, terres, Mesnil-Amelot (le) (Seine-et-Marne) Mesnil-Madame-Rance., 7 mars 1551; MC/ET/VIII/172
      Nom, qualité: (M.) Boyon de, Gérard.
      Nom, qualité: (M.) Delarue, Pierre.
      Profession: laboureur.
      Domicile: Mesnil-Amelot (le) (Seine-et-Marne) Mesnil-Madame-Rance
    - Offres réelles, prix de vente de terre, Saint-Cloud (Hauts-de-Seine)., 13 mars 1551; MC/ET/VIII/172
      Nom, qualité: (M.) Allacatin, Pierre.
      Profession: serviteur, Paris.
      Nom, qualité: (Mme ou Mlle) Lescuyer, Catherine.
      Nom, qualité: (M.) Leger, Jean.
      Profession: tapissier (maître), Paris.
      Domicile: Paris rue de l'Arbre-Sec
    - Bail à loyer, maison, Paris rue Saint-André-des-Arts., 17 mars 1551; MC/ET/VIII/172
      Nom, qualité: (M.) Boudaut, François.
      Profession: marchand de vin, Paris.
    - Vente, terre, Saint-Cloud (Hauts-de-Seine)., 17 mars 1551; MC/ET/VIII/172
      Nom, qualité: (M.) Liger, Jean.
      Profession: tapissier courtepointier (maître), Paris.
      Domicile: Paris rue de l'Arbre-Sec.
      Nom, qualité: (M.) Billon, Jean (seigneur des mureaux).
      Profession: maître ordinaire à la chambre des comptes, Paris
    - Donation, métairie, Grande-Paroisse (la) (Seine-et-Marne)., 19 mars 1551; MC/ET/VIII/172
      Nom, qualité: (Mme ou Mlle) Migot, Jeanne.
      Relations: veuve de l'intervenant 2, veuve de l'intervenant 3.
      Nom, qualité: (M.) Hubert, Michel (seigneur d'argeville).
      Nom, qualité: (M.) Doueille, Baptiste.
      Profession: maréchal des logis.
      Nom, qualité: (M.) Hubert, Etienne (seigneur d'argenville).
      Relations: fille de l'intervenant 1, épouse de l'intervenant 6.
      Relations: tuteur de l'intervenant 7.
      Intervenant 7, en deuxième partie:
      Nom, qualité: (M.) Hubert, Michel.
      Relations: fils de l'intervenant 1
    - Apprentissage, métier tondeur de drap., 20 mars 1551; MC/ET/VIII/172
      Nom, qualité: (M.) Capeaumont, Jean.
      Nom, qualité: (M.) Langrene, Gilles.
      Profession: tondeur de drap (compagnon), Paris.
      Domicile: Paris rue des Deux-Ecus.
      Nom, qualité: (M.) Bouclier, Jean.
    - Bail à loyer, greffe de la prevote, Ferte-Alais (la) (Essonne)., 21 mars 1551; MC/ET/VIII/172
      Nom, qualité: (M.) Hodic de, Gilles.
      Profession: procureur à la chambre des comptes, Paris.
      Nom, qualité: (M.) Robert, Mathieu.
      Profession: praticien, Bouville (Essonne).
      Domicile: Bouville (Essonne)
    - Quittance, arrérages., 24 mars 1551; MC/ET/VIII/172
      Nom, qualité: (M.) Vernon de, Jean.
      Profession: marchand laboureur, May-en-Multien (Seine-et-Marne).
      Domicile: May-en-Multien (Seine-et-Marne).
      Nom, qualité: (M.) Rye de, Marc (seigneur de may-en-multien).
      Nom, qualité: (M.) Guresme de, Antoine (seigneur de giresme).
      Nom, qualité: (M.) Raguyer, Jean.
      Nom, qualité: (M.) Longual de, Pierre (seigneur d'evry).
      Nom, qualité: (Mme ou Mlle) Laloyau, Denise.
    - Quittance., 26 mars 1551; MC/ET/VIII/172
      Nom, qualité: (M.) Quiquenoye, Gérard (bourgeois de Paris).
      Profession: chaudronnier (maître), Paris.
      Nom, qualité: (M.) Bezart, François.
      Profession: laboureur, marchand, Villabé (Essonne).
      Domicile: Villabé (Essonne)
    - Procuration acte, recouvrement., 26 mars 1551; MC/ET/VIII/172
      Nom, qualité: (M.) Montauban de, Etienne (écuyer, seigneur de vauguedemar en Dauphiné).
      Nom, qualité: (M.) Montauban de, Jean (seigneur de vauguedemar-en-Dauphiné).
      Nom, qualité: (Mme ou Mlle) Vesque de, Françoise.
      Relations: veuve de l'intervenant 2, mère de l'intervenant 1.
      Nom, qualité: (M.) Aubert, Jean (seigneur de montlaur)
    - Bail, maison, Paris rue de la Tonnellerie., 28 mars 1551; MC/ET/VIII/172
      Nom, qualité: (M.) Lallemant, Jean (bourgeois de Paris).
      Nom, qualité: (M.) Houperon, Philippe (bourgeois de Paris).
    - Quittance, arrérages de rentes., 28 mars 1551; MC/ET/VIII/172
      Nom, qualité: (M.) Jourdin, Nicolas.
      Profession: prêtre beneficier, Paris.
    - Vente, droits successifs., 31 mars 1551; MC/ET/VIII/172
      Nom, qualité: (M.) Laurens, Pierre.
      Profession: laboureur, Abloux (Indre).
      Domicile: Abloux (Indre).
      Relations: héritier de l'intervenant 3, héritier de l'intervenant 4.
      Nom, qualité: (M.) Laurens, Denis.
      Profession: maçon, Paris.
      Domicile: Paris rue Saint-Antoine.
      Nom, qualité: (M.) Laurens, Mathurin.
      Relations: père de l'intervenant 1, père de l'intervenant 2.
      Nom, qualité: (Mme ou Mlle) Laurens, Marguerite.
      Relations: tante de l'intervenant 1, tante de l'intervenant 2.
      Nom, qualité: (M.) Carre, Didier.
  - Minutes. 1551, 31 mars - 1552, 29 janvier, 31 mars 1551 - 29 janvier 1552; MC/ET/VIII/173; registre
    Manque(s) constaté(s) dans cet article:
    L'article est incomplet, s'arrêtant avec la foliotation n° 246, qui n'a pas continué jusqu'à la fin. La fin de l'article manque.
    - Indemnite, promesse, droits de lods et ventes érigibles sur transport de rentes., 4 janvier 1551; MC/ET/VIII/173
      Nom, qualité: (M.) Gayant, Louis.
      Nom, qualité: (M.) Messier, Jean (bourgeois de Paris).
      Relations: crédirentier(e) de l'intervenant 3, crédirentier(e) de l'intervenant 5.
      Nom, qualité: (Mme ou Mlle) Baudry, Anne.
      Nom, qualité: (M.) Leturc, Mathieu.
      Profession: lieutenant général au bailliage de vermandois, Crépy-en-Valois (Oise).
      Nom, qualité: (M.) Baudry, Robert.
      Profession: conseiller sur le fait de la justice du trésor, Paris.
      transport de droits; indemnité
    - Rente, constitution, seigneurie, Roinville-sous-Auneau (Eure-et-Loir)., 31 mars 1551; MC/ET/VIII/173
      Nom, qualité: (M.) Le Royer, Jean.
      Domicile: Paris rue de Macon.
      Nom, qualité: (Mme ou Mlle) Le Veillard, Françoise.
      Nom, qualité: (M.) Lecop, Jean.
    - Prise à bail, troupeau de 225 moutons, Queue-en-Brie (la) (Val-de-Marne)., 1er avril 1551; MC/ET/VIII/173
      Nom, qualité: (M.) Sarazin, Mathurin.
      Profession: marchand, Queue-en-Brie (la) (Val-de-Marne).
      Domicile: Queue-en-Brie (la) (Val-de-Marne).
      Nom, qualité: (M.) Ribier, Guillaume (seigneur de villebrosse).
    - Rente, constitution., 1er avril 1551; MC/ET/VIII/173
      Nom, qualité: (M.) Nallot, Jean (bourgeois de Paris).
      Profession: crieur de corps et de vins, Paris.
      Relations: fils de l'intervenant 2, fils de l'intervenant 3.
      Nom, qualité: (Mme ou Mlle) Villain, Honorée.
      Nom, qualité: (M.) Nallot, Pierre (bourgeois de Paris).
      Profession: chandelier de suif (maître), Paris
    - Apprentissage, métier fripier., 1er avril 1551; MC/ET/VIII/173
      Nom, qualité: (M.) Dumoulin, Charles.
      Profession: fripier (apprenti), Paris.
      Relations: fils de l'intervenant 3.
      Nom, qualité: (M.) Cochery, Nicole (bourgeois de Paris).
      Profession: fripier (marchand), Paris.
      Nom, qualité: (M.) Du Moulin, Eusoye.
      Profession: laboureur, Saint-Eusoye (Oise).
      Domicile: Saint-Eusoye (Oise)
    - Vente, terre, Clichy (Hauts-de-Seine) Couture-Sainte-Catherine., 1er avril 1551; MC/ET/VIII/173
      Nom, qualité: (M.) Marin, Pierre (aine).
      Profession: laboureur, Haut-Roule (le) (Paris).
      Domicile: Haut-Roule (le) (Paris)
    - Promesse, remboursement de frais., 2 avril 1551; MC/ET/VIII/173
      Nom, qualité: (M.) Laugier, Jean.
      État civil: detenu.
      Profession: lieutenant du sénéchal de Provence, Draguignan (Alpes-de-Haute-Provence).
      Nom, qualité: (M.) Campigny, Jean.
      Profession: sergent royal en la prévoté de l'hôtel, Paris.
      Nom, qualité: (M.) Guillotteau, Jacques.
    - Quittance, surcens, Messy (Seine-et-Marne) Sablonniere (la)., 7 avril 1551; MC/ET/VIII/173
      Profession: maître ordinaire à la chambre des comptes, Paris.
      Nom, qualité: (M.) Orange, Pierre.
      Profession: curé, Ully-Saint-Georges (Oise).
      Domicile: Ully-Saint-Georges (Oise)
    - Permission, exercice de l'etat de barbier chirurgien, Paris., 8 avril 1551; MC/ET/VIII/173
      Nom, qualité: (Mme ou Mlle) Le Conte, Françoise.
      Nom, qualité: (M.) Dupuys, Jean.
      Profession: barbier chirurgien (maître), Paris.
      Nom, qualité: (M.) Meaulx de, François.
      Profession: barbier (compagnon), Paris.
    - Alloué, métier nattier, Paris., 9 avril 1551; MC/ET/VIII/173
      Nom, qualité: (M.) Cocquereau, Jean.
      Profession: nattier, Paris.
      Nom, qualité: (M.) Quiquebeuf, Etienne.
      Profession: nattier (maître), Paris.
      contrat de travail
    - Reconnaissance de dette, solde de loyer de ferme, Juilly (Seine-et-Marne) Ferme d'En-Haut., 9 avril 1551; MC/ET/VIII/173
      Nom, qualité: (M.) Millecent, Antoine.
      Domicile: Juilly (Seine-et-Marne).
      Nom, qualité: (M.) Combraille, Robert (bourgeois de Paris)
    - Bail, vigne, Villetaneuse (Seine-Saint-Denis) Coutures (les)., 11 avril 1551; MC/ET/VIII/173
      Nom, qualité: (Mme ou Mlle) Targer, Ydière.
      Nom, qualité: (M.) Cossart, Jean (bourgeois de Paris).
      Nom, qualité: (M.) Goryot, Jean.
      Profession: laboureur, Villetaneuse (Seine-Saint-Denis).
      Domicile: Villetaneuse (Seine-Saint-Denis)
    - Bail, vigne, Pierrefitte-sur-Seine (Seine-Saint-Denis) Hautes-Bornes., 11 avril 1551; MC/ET/VIII/173
      Nom, qualité: (M.) Cossart, Jean (aine) (bourgeois de Paris).
      Profession: apothicaire épicier (marchand), Paris.
      Nom, qualité: (M.) Cossart, Jean (jeune).
      État civil: mineur.
      Relations: fils de l'intervenant 4.
      Nom, qualité: (M.) Goriot ou Goryot, Jean.
      Domicile: Villetaneuse (Seine-Saint-Denis).
      Nom, qualité: (M.) Cossart, Robert.
    - Rente fonciere, titre nouvel, masure et terre, Neuilly-sur-Seine (Hauts-de-Seine) Port., 12 avril 1551; MC/ET/VIII/173
      Nom, qualité: (M.) Roger, Jean.
      Profession: laboureur, Neuilly-sur-Seine (Hauts-de-Seine).
      Nom, qualité: (M.) Fournier, Nicole.
      Profession: pêcheur, Neuilly-sur-Seine (Hauts-de-Seine).
      Nom, qualité: (M.) Richart, Guichart.
      Profession: receveur des exploits et amendes de la cour des aides, Paris.
      Relations: ayant-droit de l'intervenant 4.
      Nom, qualité: (M.) Thuilleau, Guillaume.
      Domicile: Neuilly-sur-Seine (Hauts-de-Seine) Port
    - Bail, maison et terre, Paris Faubourg Saint-Honore, image Notre-Dame., 13 avril 1551; MC/ET/VIII/173
      Nom, qualité: (Mme ou Mlle) Lescuyer, Simone.
      Nom, qualité: (M.) Boursier, Jean (bourgeois de Paris).
      Nom, qualité: (Mme ou Mlle) Aubert, Simone.
      Relations: veuve de l'intervenant 4, mère de l'intervenant 5.
      Nom, qualité: (M.) Bourdin, Denis.
      Nom, qualité: (M.) Bourdin, Rémy.
    - Bail, maison, Paris rue Saint-Victor., 16 avril 1551; MC/ET/VIII/173
      Nom, qualité: (M.) Gobelin, Jacques (bourgeois de Paris).
      Nom, qualité: (Mme ou Mlle) Croquet, Nicole.
      Nom, qualité: (M.) Delaistre, Jean.
      Profession: cordonnier (maître), Paris.
      Domicile: Paris rue Saint-Victor
    - Rente, titre nouvel, terre, Thiverval (Yvelines) Petits-Prés., 16 avril 1551; MC/ET/VIII/173
      Nom, qualité: (M.) Bonnart, Guillaume.
      Profession: prêtre, Plaisir (Yvelines).
      Domicile: Plaisir (Yvelines).
      Nom, qualité: (M.) Bonnart, Jacques.
      Profession: laboureur, Thiverval (Yvelines).
      Domicile: Thiverval (Yvelines) Petits-Prés.
      Nom, qualité: (Mme ou Mlle) Allen, Thomas (bourgeois de Paris).
    - Transaction, maison, Troyes (Aube) rue Drapperie., 17 avril 1551; MC/ET/VIII/173
      Nom, qualité: (M.) Charpentier, Fiacre (bourgeois de Paris).
      Relations: en contestation avec l'intervenant 03, tuteur de l'intervenant 2.
      Nom, qualité: (M.) Charpentier, Jean.
      Nom, qualité: (M.) Gruault, Louis.
      Profession: drapier (marchand), Troyes (Aube).
      Domicile: Troyes (Aube).
      Relations: tuteur de l'intervenant 4.
      Nom, qualité: (personne morale) Blondel (enfants).
      État civil: mineurs.
      Relations: enfants de l'intervenant 5.
      Nom, qualité: (M.) Blondel, Jacques.
      Domicile: Troyes (Aube)
    - Contre-lettre, transaction sur maison, Troyes (Aube)., 17 avril 1551; MC/ET/VIII/173
      Nom, qualité: (M.) Gouault, Louis.
      Profession: marchand, Troyes (Aube).
      Relations: enfants de l'intervenant 3.
      Relations: tuteur de l'intervenant 5.
    - estimation, meubles apportés en mariage., 17 avril 1551; MC/ET/VIII/173
      Nom, qualité: (Mme ou Mlle) Preudhomme, Madeleine.
      Relations: veuve de l'intervenant 2, fiancé(e) de l'intervenant 3.
      Nom, qualité: (M.) Du Val, Jean (seigneur de dampierre).
      Profession: trésorier de l'épargne.
      Nom, qualité: (M.) Robineau, Jean
    - Mariage., 17 avril 1551; MC/ET/VIII/173
      Nom, qualité: (M.) Robineau, Jean.
      Profession: trésorier de l'épargne
    - Transaction, maison, Châtellerault (Vienne)., 17 avril 1551; MC/ET/VIII/173
      Nom, qualité: (M.) Villettes, Honoré.
      Profession: marchand, Châtellerault (Vienne).
      Domicile: Châtellerault (Vienne).
      Relations: en contestation avec l'intervenant 02.
      Nom, qualité: (M.) Brouttier, Etienne.
      Profession: curé, Authon-Ebeon (Charente-Maritime).
      Domicile: Authon-Ebeon (Charente-Maritime).
      Nom, qualité: (Mme ou Mlle) Mardort de, Radegonde (dame de ballon)
    - Apprentissage, métier cordier., 20 avril 1551; MC/ET/VIII/173
      Nom, qualité: (M.) Deschatz, Nicolas.
      État civil: orphelin de père et mère.
      Profession: cordier (apprenti), Paris.
      Nom, qualité: (M.) Gastellyer, Nicole (bourgeois de Paris).
      Profession: huilier et chandelier de suif (maître), Paris.
      Nom, qualité: (M.) Desainct, Jean.
      Profession: cordier (maître), Paris.
    - Rente, titre nouvel, maison et jardin, Meaux (Seine-et-Marne) Marché, rue de Jabellineaulx., 21 avril 1551; MC/ET/VIII/173
      Intervenant 1:
      Nom, qualité: (M.) Trousse, Laurent.
      Profession: potier de terre, Meaux (Seine-et-Marne).
      Domicile: Meaux (Seine-et-Marne) Marché.
      Nom, qualité: (M.) Le Jars, Philippe (bourgeois de Paris).
    - Quittance, prix de vente de maison et terre., 21 avril 1551; MC/ET/VIII/173
      Nom, qualité: (M.) Venisse, Michel.
      Profession: prêtre habitué, Paris, Eglise Saint-Eustache.
      Nom, qualité: (M.) Lappye, Mathurin.
      Domicile: Paris rue des Petits-Champs
      quittance; acte de vente
    - Alloué, servante, Paris., 22 avril 1551; MC/ET/VIII/173
      Nom, qualité: (Mme ou Mlle) Pochet, Nicole.
      État civil: mineure.
      Relations: présenté(e) par l'intervenant 02, fille de l'intervenant 3.
      Nom, qualité: (Mme ou Mlle) Pan, Guillemette.
      Domicile: Rochefort-en-Yvelines (Yvelines).
      Nom, qualité: (M.) Pochet, Jean.
      Profession: drapier, Rochefort-en-Yvelines (Yvelines).
    - Marché de travaux, charpente de maison, Paris rue Saint-Honoré., 22 avril 1551; MC/ET/VIII/173
      Nom, qualité: (M.) Bernard, Pierre (bourgeois de Paris).
      Profession: charpentier de la grande cognée (maître), Paris.
      Nom, qualité: (Mme ou Mlle) Noel, Jeanne.
      Nom, qualité: (M.) Delaize, Jean (bourgeois de Paris).
    - Vente, masure et cour (partie de), Colombes (Hauts-de-Seine) rue de la Barre., 25 avril 1551; MC/ET/VIII/173
      Nom, qualité: (M.) Jolly, Guillaume (jeune).
      Profession: laboureur, Colombes (Hauts-de-Seine).
      Nom, qualité: (Mme ou Mlle) Leclerc, Benoite.
      Nom, qualité: (M.) Blanc-Mouton, Philippe.
      Domicile: Colombes (Hauts-de-Seine)
    - Obligation., 29 avril 1551; MC/ET/VIII/173
      Nom, qualité: (M.) Canterel, Claude.
      Profession: drapier (marchand), Beauvais (Oise).
      Domicile: Beauvais (Oise).
      Nom, qualité: (Mme ou Mlle) Woulquelin, Collechon.
      Nom, qualité: (M.) Villart, Pierre.
      Nom, qualité: (M.) Le Dars, Milles.
    - Quittance, prix de quart de maison, Paris rue Saint-Antoine, la Maison Roumaude., 2 mai 1551; MC/ET/VIII/173
      Nom, qualité: (M.) Dufour, Robert.
      Profession: avocat au parlement, avocat du roi à la chambre des monnaies, Paris.
      Nom, qualité: (Mme ou Mlle) Turquam, Jeanne.
      Nom, qualité: (M.) Reilhac de, Guillaume (écuyer, seigneur de la queue-en-brie)
    - Transport, créance., 2 mai 1551; MC/ET/VIII/173
      Nom, qualité: (M.) Solly, Antoine (bourgeois de Paris).
      Relations: oncle de l'intervenant 2, créancier(e) de l'intervenant 3.
      Nom, qualité: (M.) Sally, Nicolas (jeune) (bourgeois de Paris).
      Nom, qualité: (M.) Herault, Etienne.
      Profession: marchand, Yves (Charente-Maritime).
      Domicile: Yves (Charente-Maritime).
      Nom, qualité: (M.) Lebossu, Eustache (bourgeois de Paris).
    - Vente, maison cour et jardin, Meulan (Yvelines) Fort (le)., 3 mai 1551; MC/ET/VIII/173
      Nom, qualité: (M.) Aymery, Jean.
      Profession: lieutenant en la sénéchaussee de boulenois et du bailliage du palais, Paris.
      Nom: La Planche de.
      Nom, qualité: (M.) Forest, Jacques (bourgeois de meulan).
      Profession: marchand, Meulan (Yvelines)
    - Traité d'office, office de capitaine, Etampes (Essonne)., 5 mai 1551; MC/ET/VIII/173
      Nom, qualité: (M.) Herbelot de, Nicole (écuyer, seigneur de saint-sulpice-de-ferrières).
      Nom, qualité: (M.) Luillier, Jacques (licencié en droit).
      Profession: bailli, Etampes (Essonne)
    - Procuration acte, resignation d'office de capitaine, Etampes (Essonne)., 5 mai 1551; MC/ET/VIII/173
      Nom, qualité: (M.) Clausse, Cosme.
      Nom, qualité: (M.) L'Aubespine de.
    - Bail à ferme, terre, Cléry-en-Véxin (Val-d'Oise)., 6 mai 1551; MC/ET/VIII/173
      Nom, qualité: (M.) Bomont de, Antoine (bourgeois de Paris).
      Nom, qualité: (M.) Le Mesle, Philippe.
      Profession: laboureur, Cléry-en-Véxin (Val-d'Oise).
      Domicile: Cléry-en-Véxin (Val-d'Oise) Millay (le)
    - Compte., 9 mai 1551; MC/ET/VIII/173
      Nom, qualité: (M.) Boissart ou Boissard, Jean.
      Profession: laboureur, Saint-Prix (Val-d'Oise), Chène-Rond.
      Domicile: Saint-Prix (Val-d'Oise) Chène-Rond
    - Bail à loyer, vache, Saint-Prix (Val-d'Oise)., 9 mai 1551; MC/ET/VIII/173
      Nom, qualité: (M.) Boissard, Jean.
      Domicile: Saint-Prix (Val-d'Oise)
    - Rente foncière, titre nouvel, grange, Cormeilles-en-Parisis (Val-d'Oise)., 11 mai 1551; MC/ET/VIII/173
      Nom, qualité: (M.) Olivier, Nicolas (aine).
      Profession: laboureur, Cormeilles-en-Parisis (Val-d'Oise).
      Domicile: Cormeilles-en-Parisis (Val-d'Oise).
      Nom, qualité: (M.) Plastrier, Nicolas (bourgeois de Paris).
      Relations: ayant-droit de l'intervenant 3.
      Nom, qualité: (M.) Lucas, Jean.
      Nom, qualité: (M.) Lucas, Jean Dit Grand-Jean.
      Domicile: Cormeilles-en-Parisis (Val-d'Oise)
    - Contre-lettre, transport de rente sur grange, Cormeilles-en-Parisis (Val-d'Oise)., 11 mai 1551; MC/ET/VIII/173
    - Rente foncière, transport, grange, Cormeilles-en-Parisis (Val-d'Oise)., 11 mai 1551; MC/ET/VIII/173
      Relations: filleul(e) de l'intervenant 2.
      Nom, qualité: (M.) Plastrier, Nicole (bourgeois de Paris).
    - Quittance, lods et ventes sur transport de rente assignée sur maison, Paris rue des Deux-Portes, la Corne du Cerf., 12 mai 1551; MC/ET/VIII/173
      Nom, qualité: (M.) Lorat de, Louis.
      Profession: chapelain, Paris, Eglise Saint-Eustache, chapelle Saint-Andre.
      Nom, qualité: (M.) Dubled, Jean (bourgeois de Paris).
      Profession: vinaigrier (marchand), Paris
      quittance; transport de droits
    - Vente, vigne, Neuilly-sur-Seine (Hauts-de-Seine) Port., 14 mai 1551; MC/ET/VIII/173
      Nom, qualité: (M.) Gault.
      Nom, qualité: (M.) Saulnyer, Etienne.
    - Vente, vigne, Saint-Cloud, sèvres (Hauts-de-Seine)., 14 mai 1551; MC/ET/VIII/173
      Nom, qualité: (M.) Mauperlier, Jean (bourgeois de Paris).
      Nom, qualité: (Mme ou Mlle) Vernon de, Radegonde.
      Relations: épouse de l'intervenant 1.
      Nom, qualité: (M.) Vernose de, Jean (bourgeois de Paris).
      Relations: frère de l'intervenant 3
    - Bail, terre, Gennevilliers, colombes (Hauts-de-Seine)., 15 mai 1551; MC/ET/VIII/173
      Nom, qualité: (M.) Pelle, Nicole (bourgeois de Paris).
      Profession: laboureur, Gennevilliers (Hauts-de-Seine).
      Domicile: Gennevilliers (Hauts-de-Seine)
    - Bail, maison, Paris rue Saint-Honore, l'Ecu de Navarre., 15 mai 1551; MC/ET/VIII/173
      Nom, qualité: (Mme ou Mlle) Bergerac de, Fleur-De-Lis.